臺灣高等法院臺中分院民事裁定　100年度抗字第268號
抗　告　人
即　債務人　建大環宇控股有限公司（即KENDA GLOBAL HOLDING
　　　　　　CO.LTD)
法定代理人　楊銀明
相　對　人
即　債權人　R1 International PTE LTD（雅吉國際貿易私人有
　　　　　　限公司)
法定代理人　William H.
代　理　人　張元宵律師
複　代理人　賴見強律師
上列當事人間聲請間假扣押事件，抗告人對於民國100年4月8日
臺灣彰化地方法院100年度裁全字第260號所為裁定提起抗告，本
院裁定如下：
    主  文
抗告駁回。
抗告訴訟費用由抗告人負擔。
    理  由
一、按債權人就金錢請求或得易為金錢請求之請求，欲保全強制
    執行者，得聲請假扣押。請求及假扣押之原因，應釋明之；
    前項釋明如有不足，而債權人陳明願供擔保或法院認為適當
    者，法院得定相當之擔保，命供擔保後為假扣押。民事訴訟
    法第522條第1項、第526條第1、2項定有明文。本件相對人
    主張對於抗告人共有美金345,488.83元之債權，聲請為假扣
    押，已就其請求及假扣押之原因釋明，有日後不能強制執行
    、或甚難執行之虞，並陳明如釋明有所不足，願供擔保為假
    扣押等情，原裁定依上開規定，命供擔保後為假扣押，經核
    並無不合。
二、抗告人抗告意旨略以：抗告人乃該聲請案所在地以外成立之
    法人，原法院之審判權及管轄權尚有疑義。又民事訴訟法第
    526條規定，請求及假扣押之原因，應先釋明之。抗告人以
    為該案相對人之釋明不足，且該違法之仲裁判斷並未經抗告
    人之同意，諸多事證仍顯未足，爰提起本件抗告，請求廢棄
    原裁定等語。惟查：
  (一)按假扣押之聲請，由本案管轄法院或假扣押標的所在地之地
    方法院管轄。本案管轄法院，為訴訟已繫屬或應繫屬之第一
    審法院。民事訴訟法第524條第1項及第2項前段定有明文。
    查本件抗告人雖為境外法人，惟抗告人在我國境內之主事務
    所設於彰化縣員林鎮○○路○段146號，此由抗告狀所載之抗
    告人地址及相對人聲請假扣押時所檢附兩造之買賣契約上所
    載之抗告人地址亦為彰化縣員林鎮○○路○段146號甚明，故
    抗告人之主事務所為原法院管轄，自為兩造本案訴訟應繫屬
    之第一審法院，原法院有本件之審判權及管轄權。
  (二)又抗告人業已自承其為境外法人，則日後相對人之本案判決
    獲勝訴判決時，自應在外國為強制執行，依民事訴訟法第52
    3條第2項規定，視為日後甚難執行之虞。準此，相對人自有
    聲請假扣押之法定原因，至抗告人所稱兩造間之仲裁判斷是
    否違法，此為此屬實體上應待本案解決之問題，非本件假扣
    押程序所得審究，其據以對原裁定聲明不服，為無理由，應
    予駁回。
三、依民事訴訟法第495條之1第1項、第449條第1項、第95條、
    第78條，裁定如主文。
中    華    民    國   100    年    6     月    29    日
                民事第五庭    審判長法  官  李寶堂
                                    法  官  古金男
                                    法  官  王重吉
以上正本係照原本作成。
再為抗告應以適用法規顯有錯誤為理由。
如提起再抗告者應於裁定送達後10日內向本院提出抗告理由狀（
須按照他造人數附具繕本）並繳納抗告裁判費新臺幣1,000元，
同時委任律師或具有律師資格之關係人為代理人。
                                    書記官  林玉惠
中    華    民    國   100    年    6     月    30    日
                                                      Ａ